臺灣士林地方法院刑事判決
111年度審原易字第33號
公  訴  人  臺灣士林地方檢察署檢察官
被      告  王雲能


選任辯護人  黃偉琳律師（法律扶助）
上列被告因過失致重傷案件，經檢察官提起公訴（111年度偵字
第16220號），因被告於準備程序中就被訴事實為有罪之陳述，
經告知簡式審判程序之旨，並聽取當事人之意見後，本院裁定改
依簡式審判程序審理，並判決如下：
　　主  文
王雲能犯過失傷害致重傷罪，處有期徒刑陸月，如易科罰金，以
新臺幣壹仟元折算壹日。
    事實及理由
一、按除被告所犯為死刑、無期徒刑、最輕本刑為3年以上有期
    徒刑之罪或高等法院管轄第一審案件者外，於第一次審判期
    日前之準備程序進行中，被告先就被訴事實為有罪之陳述時
    ，審判長得告知被告簡式審判程序之旨，並聽取當事人、代
    理人、辯護人及輔佐人之意見後，裁定進行簡式審判程序，
    刑事訴訟法第273條之1第1項定有明文。經核本案被告王雲
    能所犯係死刑、無期徒刑、最輕本刑為3年以上有期徒刑以
    外之罪，其於準備程序中就被訴事實為有罪之陳述，經告知
    簡式審判程序之旨，並聽取公訴人、被告、辯護人之意見後
    ，本院爰依首揭規定，裁定進行簡式審判程序。是本案之證
    據調查，依同法第273條之2規定，不受同法第159條第1項、
    第161條之2、第161條之3、第163條之1，及第164條至170條
    所規定證據能力認定及調查方式之限制，合先敘明。
二、本案犯罪事實及證據，除起訴書犯罪事實欄第2行關於「本
    應注意操作廚餘破碎機運轉時」之記載應更正為「於111年6
    月11日21時46分許，操作廚餘破碎機運轉時，本應注意」；
    暨證據部分應補充：「被告王雲能於本院民國111年10月7日
    準備程序、111年11月9日準備程序及審理中所為之自白」外
    ，其餘均引用檢察官起訴書之記載（如附件）。
三、論罪科刑
　㈠按稱重傷者，謂下列傷害：毀敗或嚴重減損一目或二目之視
    能。毀敗或嚴重減損一耳或二耳之聽能。毀敗或嚴重減損
    語能、味能或嗅能。毀敗或嚴重減損一肢以上之機能。毀
    敗或嚴重減損生殖之機能。其他於身體或健康，有重大不
    治或難治之傷害，刑法第10條第4項規定甚明。查告訴人何
    耘碩因本件事故致傷，而於111年6月12日接受雙腳膝蓋以下
    截肢手術，此有臺北榮民總醫院診斷證明書在卷可參（見臺
    灣士林地方檢察署111年度偵字第16220號卷第37頁），是告
    訴人所受之傷害已該當於刑法第10條第4項第4款所稱「毀敗
    一肢以上機能」之重傷害甚明。核被告所為，係犯刑法第28
    4條後段之過失傷害致重傷罪。
　㈡爰審酌被告身為北投焚化爐負責廚餘清除之鏟裝機操作工作
    人員，於開啟廚餘破碎機運轉時，竟疏未注意告訴人尚在廚
    餘破碎機內進行清洗工作，致告訴人受有如起訴書犯罪事實
    欄所載之嚴重傷勢，殊屬不該，衡以其犯後坦承犯行，並
    已賠償告訴人新臺幣（下同）10萬元，且有誠意與告訴人調
    解，然因雙方就賠償金額認知差距過大而未能調解成立等情
    ，有被告提出之郵政跨行匯款申請書影本、本院111年10月7
    日準備程序筆錄在卷可參，堪認其非無賠償告訴人所受損害
    之誠，犯後態度尚佳，暨考量其無前科、素行良好（參見卷
    附臺灣高等法院被告前案紀錄表之記載）、本案之過失程度
    、情節、告訴人所受傷勢嚴重，及被告自陳高中畢業之教育
    智識程度、目前在北投焚化爐負責廚餘清除工作、月收入約
    4萬1,000元、單身、需扶養母親之家庭生活經濟狀況（見本
    院111年度審原易字第33號卷111年11月9日審判筆錄第5頁）
    等一切情狀，量處如主文所示之刑，並諭知易科罰金之折算
    標準。
　㈢至被告與辯護人雖求為緩刑之宣告。查被告前未曾因故意犯
    罪受有期徒刑以上刑之宣告，有上開被告前案紀錄表附卷為
    憑，固符合宣告緩刑之法定要件，惟審酌告訴人因本案所受
    傷勢甚為嚴重，且其迄未能與告訴人和解，亦未獲得告訴人
    之宥恕，況本院既已審酌被告坦承犯行、賠償情形等情狀量
    刑，若再予以緩刑之宣告，恐難達警惕之效果，本院綜合上
    開情節，認本案不宜宣告緩刑，附此敘明。
據上論斷，應依刑事訴訟法第273條之1第1項、第299條第1項前
段、第310條之2、第454條第2項（依刑事裁判精簡原則，僅記載
程序法條），判決如主文。
本案經檢察官呂永魁提起公訴，由檢察官周禹境、余秉甄到庭執
行職務。　　　
中　　華　　民　　國　　111 　年　　12　　月　　7 　　日
                  刑事第十庭法  官  陳秀慧
以上正本證明與原本無異。
如不服本判決應於收受送達後20日內，向本院提出上訴書狀，並
應敘述具體理由。其未敘述上訴理由者，應於上訴期間屆滿後20
日內向本院補提理由書（均須按他造當事人之人數附繕本）「切
勿逕送上級法院」。若因疫情而遲誤不變期間，得向法院聲請回
復原狀。
                            書記官  陳建宏
中　　華　　民　　國　　111 　年　　12　　月　　7 　　日
附錄本案論罪科刑法條全文：
中華民國刑法第284條
因過失傷害人者，處1年以下有期徒刑、拘役或10萬元以下罰金
；致重傷者，處3年以下有期徒刑、拘役或30萬元以下罰金。

【附件】
臺灣士林地方檢察署檢察官起訴書
                                    111年度偵字第16220號
　　被　　　告　王雲能　男　45歲（民國00年0月0日生）
　　　　　　　　　　　　住○○市○○區○○街000巷00號15
　　　　　　　　　　　　樓
　　　　　　　　　　　　國民身分證統一編號：Z000000000號
　　選任辯護人　黃偉琳律師
上列被告因過失致重傷罪案件，已經偵查終結，認應該提起公訴
，茲將犯罪事實及證據並所犯法條分敘如下：
　　　　犯罪事實
一、王雲能係杰益工程行派遣在臺北市○○區○○街000號「北投焚
    化爐」負責廚餘清除之鏟裝機操作工作人員，本應注意操作
    廚餘破碎機運轉時應保持機械運轉空間內無任何人員進出或
    危險物品之情況下，始能操作開啟廚餘破碎機運轉之安全規
    定，而依當時情況，亦無不能注意情事，竟疏未注意仔細查
    看同事何耘碩尚在廚餘破碎機內進行清洗工作時，貿然按下
    廚餘破碎機之開啟運轉鈕，致在廚餘破碎機內之何耘碩雙腿
    遭機械攪碎受傷，經送醫治療而受有雙腳截肢之重傷害。
二、案經被害人何耘碩訴由臺北市政府警察局北投分局報告偵辦
    。
　　　　證據並所犯法條
一、證據清單及待證事實：
編號 證據名稱 待證事實 1 被告王雲能於警詢時及本署偵查中之供述。 證明被告坦承於上開時、地，開啟廚餘破碎機，而運轉之機械造成告訴人雙腳截肢傷害之事實。 2 告訴人何耘碩於警詢時之指訴 證明全部犯罪事實。 3 證人林孟杰、林其正等2人於警詢時之證述。 證明全部犯罪事實。 4 臺北榮民總醫院診斷證明書乙紙。 證明告訴人受有上開傷害之事實。 
二、核被告王雲能所為，係犯刑法第284條後段之過失致重傷害
    罪嫌。
三、依刑事訴訟法第251條第1項提起公訴。
　此　致
臺灣士林地方法院
中　　華　　民　　國　 111　　年　　8 　　月　　19　　日
　　　　　　　　　　　　　　　檢　察　官　呂永魁
本件正本證明與原本無異
中　　華　　民　　國　 111　　年　　9 　　月　　1 　　日
                              書　記　官  程瑋琳
附錄本案所犯法條全文：
中華民國刑法第284條
因過失傷害人者，處 1 年以下有期徒刑、拘役或 10 萬元以下
罰金；致重傷者，處 3 年以下有期徒刑、拘役或 30 萬元以下
罰金。